臺灣台南地方法院民事裁定　九十年度小上字第五四號
　　上　訴　人　風華世家管理委員會
　　法定代理人　顏永利
　　　　　　　　　　　　送達代.
　　被上訴　人　甲○○
右當事人間請求給付管理費事件，上訴人對於中華民國九十年九月十九日臺灣臺南地
方法院新市簡易庭九十年度新小字第四三二號第一審判決提起上訴，本院裁定如左：
    主  文
上訴駁回。
第二審訴訟費用由上訴人負擔。
    理　由
一、本件上訴意旨略以：上訴人訴請判決被上訴人應給付管理費新台幣（下同）一萬
    九千二百元，被上訴人毫無爭執，又上訴人於原審提呈之訴外人吳天益管理費欠
    繳明細表，足可證明被上訴人迄九十年七月止欠繳管理費一萬九千二百元為真正
    ，乃原審判決宣示被上訴人應給付上訴人管理費四千八百元，顯係判決不備理由
    ，原審判決既有違誤，爰依法聲明上訴，求為判決（一）原判決廢棄；（二）被
    上訴人應給付上訴人管理費一萬九千二百元，及自九十年八月二十一日起至清償
    日止，按年利率百分之五計算之利息云云。
二、本件上訴人以前揭事由指摘原審判決有上開違背法令之處而提起上訴，惟查：
（一）按第二審上訴，為當事人對於所受不利益之第一審終局判決聲明不服之方法，
      在第一審受勝訴判決之當事人，自無許其提起上訴之理，最高法院二十二年上
      字第三五七九號著有判例可稽。本件上訴人於原審起訴狀請求判決「甲○○（
      被上訴人）應給付原告（上訴人）管理費一萬九千二百元，及自本訴狀送達之
      翌日起至清償日止，按年利率百分之五計算之利息」，繼於原審行調解程序中
      更正訴之聲明為「相對人（被上訴人）應給付聲請人（上訴人）四千八百元，
      ．．．請求從支付命令八十九年度促字第五五八０三號支付命令所餘之金額」
      （詳見原審卷第十四頁），此係減縮應受判決事項之聲明，是以就原審判決主
      文言，對上訴人並無不利益，依上開判例意旨所示，上訴人自不得上訴。
（二）復按對於小額程序之第一審判決上訴，非以其違背法令為理由，不得為之，民
      事訴訟法第四百三十六條之二十四第二項定有明文。又依同法第四百三十六條
      之三十二準用同法第四百六十八條之規定，判決不適用法規或適用不當者，為
      違背法令。而判決有同法第四百六十九條第一款至第五款情形之一者，即判決
      法院之組織不合法者，依法律或裁判應迴避之推事參與裁判者，法院於權限之
      有無辨別不當，或違背專屬管轄之規定者，當事人於訴訟未經合法代理者，違
      背言詞辯論公開之規定者，為當然違背法令。是當事人對於小額程序之第一審
      判決提起上訴，如依民事訴訟法第四百六十八條規定，以第一審判決有不適用
      法規或適用法規不當為理由時，其上訴狀或理由書應有具體之指摘，並揭示該
      法規之條項或其內容。若係成文法以外之法則，應揭示該法則之旨趣。倘為司
      法院解釋、或最高法院之判例，則應揭示該判解之字號或其內容。如以民事訴
      訟法第四百六十九條第一款至第五款所列情形為理由時，其上訴狀或理由書，
      應揭示合於該條款之事實。上訴狀或理由書如未依此項方法表明，或其所表明
      者，顯與上開法條規定之情形不相合時，即難認為已對第一審判決之違背法令
      有具體之指摘，其上訴自難認為合法。查本件係關於請求給付金錢之訴訟，其
      標的金額為新台幣四千八百元，自應適用民事訴訟法第四百三十六條之八小額
      訴訟程序之規定，則依同法第四百三十六之二十四第二項、第四百三十六條之
      二十五、第四百七十一條第一項規定，非以其違背法令為理由不得上訴，且須
      記載上訴理由，或於提起上訴後二十日內表明原判決所違背之法令及其具體內
      容，始合上訴程式。本件上訴人主張原審判決不備理由云云，然此非屬原判決
      有何不適用法規、適用法規不當、或民事訴訟法第四百六十九條第一款至第五
      款所列之情形等違背法令之由，是亦難認對該判決之如何違背法令已有具體之
      指摘；況小額程序判決書本即得僅記載主文，為民事訴訟法第四百三十六條之
      十八第一項前段明文規定。依首揭說明，應認其上訴為不合法，應予駁回。
三、據上論結，本件上訴為不合法，依民事訴訟法第四百三十六條之二十四第二項、
    第四百三十六條之三十二第二項、第四百四十四條第一項前段、第九十五條、第
    七十八條，裁定如主文。
中　　　華　　　民　　　國　　九十一　  年　　　三　　　月　　 六　　 日
                                臺灣台南地方法院民事第一庭
~B審判長法　官　周素秋
~B　　　法　官　莊玉
~B　　　法　官　黃瑪玲
右正本證明與原本無異
本件不得抗告
中　　　華　　　民　　　國　　九十一　  年　　　三　　　月　　 六　　 日
~B法院書記官　 黃淑櫻
